臺灣板橋地方法院刑事判決　　　　　　　　95年度訴字第71號
公　訴　人　臺灣板橋地方法院檢察署檢察官
被　　　告　戊○○
　　　　　　丁○○
共　　　同
選任辯護人　景玉鳳　律師
　　　　　　李詩皓　律師
上列被告等因貪污案件，經檢察官提起公訴（94年度偵字第1249
5 號、第19683號），本院判決如下：
    主  文
戊○○、丁○○均無罪。
    事  實
一、起訴意旨略以：被告戊○○係臺北縣板橋市○○街337 巷10
    弄7 號上孟交通有限公司（下稱上孟公司）之負責人，被告
    丁○○為該公司總經理，及派駐臺北縣政府警察局租用信義
    拖吊保管場（下稱信義拖吊場）之現場負責人。緣臺北縣政
    府警察局為彌補公有拖吊人力、車輛之不足，依臺北縣政府
    處理妨害交通車輛自治條例規定，採公開招標方式辦理租用
    拖吊車及保管場，在執行勤務警察依道路交通管理處罰條例
    規定指揮下，從事違規停車車輛之拖吊、代為收繳拖吊費及
    保管費等工作。於民國91年3 月6 日由上孟公司以新臺幣（
    下同）89,635,299元得標，臺北縣政府警察局於同月26日與
    上孟公司簽訂民間拖吊車場合約，約定臺北縣政府警察局自
    同年6 月10日起至94年6 月9 日止，為期3 年，租用上孟公
    司之汽車拖吊車9 輛、機車拖吊車1 輛，及在臺北縣板橋市
    ○○路235 號領有臨時停車場登記證之保管場，由執行勤務
    警察依道路交通管理處罰條例規定指揮，從事違規停車車輛
    之拖吊、保管工作；上孟公司應依臺北縣政府警察局執行違
    規停車車輛拖吊及保管作業規定第5 項規定，代為收繳拖吊
    費及保管費，其每日所代收之款項，應於當日或次日中午前
    （逢例假日順延），繳入臺北縣政府警察局指定之縣庫帳戶
    ；臺北縣政府警察局支付上孟公司車輛拖吊移置費及保管費
    ，則依約定標準核實支付。被告等均係受臺北縣政府警察局
    委託承辦公務之人，皆明知拖吊移置費、保管費或違規停車
    罰款等係由該上孟公司代為收繳，並應依合約書第18條規定
    ：「拖吊費及保管費，應於當日或中午前，繳入該局指定之
    縣庫帳戶」，將違規停車遭拖吊之車輛資料交由入場櫃台小
    姐登錄電腦「臺北縣政府警察局信義拖吊保管場登記領結卡
    檔」，及製作「臺北縣政府警察局租用民間信義拖吊場進出
    場明細表」、「日結統計表」列管稽核，證明該車輛確有被
    拖吊進場，俾作為繳入指定縣庫帳戶及核支拖吊車租金及保
    管費之依據，詎其等竟共同基於犯意聯絡，於附表所示入場
    時間，先後指示其等所雇用之拖吊場會計徐玉鳳及姓名不詳
    之入場櫃台小姐等，就已為不詳員警舉發，並指揮拖吊車司
    機拖吊入場如附表所示車輛毋庸輸入電腦列帳（該等車輛或
    因員警疏未開立罰單，或因遭關說未開立罰單），以此方式
    將原應於拖吊當日或次日中午前繳入指定縣府帳戶如附表所
    示款項，即拖吊場收取費用之公有財物，予以侵占入己，因
    認被告等涉犯貪污治罪條例第4 條第1 項第1 款侵占公有財
    物罪嫌等語。
二、按犯罪事實應依證據認定之，無證據不得認定犯罪事實，刑
    事訴訟法第154 條第2 項規定綦詳。又認定不利於被告之事
    實，須依積極證據，茍積極證據不足為不利於被告事實之認
    定時，即應為有利於被告之認定，更不必有何有利之證據；
    且刑事訴訟法上所謂認定犯罪事實之積極證據，係指適合於
    被告犯罪事實之認定之積極證據而言，雖不以直接證據為限
    ，間接證據亦包括在內，然而無論直接或間接證據，其為訴
    訟上之證明，須於通常一般之人均不致有所懷疑，而得確信
    其為真實之程度者，始得據為有罪之認定，倘其證明尚未達
    到此一程度，而有合理之懷疑存在時，自不能以推測或擬制
    之方法，以為有罪裁判之基礎。最高法院著有30年上字第81
    6 號、29年上字第3105號、76年台上字第4986號、40年台上
    字第86號號等判例意旨均可資參照。
三、訊據被告戊○○、丁○○分別為上孟公司負責人、總經理兼
    信義拖吊場現場負責人，上孟公司與臺北縣政府警察局簽訂
    前述民間拖吊車場合約等事實不諱，惟均堅詞否認犯罪，被
    告戊○○辯稱：其並未在拖吊場現場，而行政作業均由現場
    行政人員實務操作，故不可能指示行政人員實行違法行為，
    其為警監聽時所言，係為公司會計之夫處理所駕駛計程車違
    規被拖吊，及該會計委託處理之機車被拖吊情事，然此均為
    人之常情，且其係為伊等代墊應繳納之費用，並無不法等語
    ；至被告丁○○則以：違規舉發單均由值勤之警員製開，並
    非由該公司之行政人員開單，但若被拖吊車輛於拖吊現場與
    警員有糾紛，值勤員警會先以無線電通知拖吊場員警先不將
    違規者相關資料輸入電腦，並轉達該公司行政人員暫不輸入
    ，渠未曾接過關說電話等語置辯。
四、查被告戊○○為上孟公司負責人，有上孟公司變更登記表、
    公司基本資料查詢、臺北縣政府營利事業登記證、臺北縣停
    車場登記證在卷可證。又上孟公司與臺北縣政府警察局簽訂
    上開民間拖吊車場合約等情，則有臺北縣政府警察局採購案
    件底價核定單、臺北縣政府警察局板橋地區民間拖吊車場合
    約書、投標標價清單、標單、臺北縣政府警察局開標議價決
    標流標廢標紀錄、臺北縣政府警察局租用民間拖吊車（場）
    執行違規停車車輛拖吊及保管作業規定等附卷得憑。
五、起訴書先稱如附表所示車輛已因違規，而為不詳員警舉發（
    參見起訴書第2 頁第19行），繼稱該等車輛或因員警疏未開
    立罰單，或因遭關說未開立罰單（參見起訴書第2 頁第24行
    至第25行），前後並非一致，故本件如附表所示違規車輛是
    否依法舉發，起訴意旨之立論，已有矛盾。而查附表編號15
    之車牌號碼P7-158營業小客車，實係所有人暨駕駛人方偉杰
    於92年9 月19日下午5 時許，因飲酒駕車，車輛遭移置至臺
    北縣板橋市○○路○ 段266 之4 號板橋市大漢橋下拖吊場，
    由渠友人唐川陽於同月22日繳納違規款項後領車，此有該違
    規之臺北縣政府警察局執行交通違規移置保管車輛通知單、
    繳款書、交通部公路總局自行收納款項收據、臺北縣政府自
    行收納款項統一收據、臺北縣政府警察局板橋分局95年4 月
    4 日北縣警板交字第0950010867號函暨所附舉發違反道路交
    通管理事件通知單、臺北縣板橋拖吊保管場登記領結卡等在
    卷可參（參見本院卷1 第49頁至第52頁、第58頁至第62頁）
    ，承上所見，證人方偉杰於警詢中證稱：伊因駕駛車牌號碼
    P7-158營業小客車，酒醉肇事，在臺北縣板橋市○○路，為
    警查獲，該車於92年9 月19日下午4 時許，經警拖吊至臺北
    縣板橋市信義拖吊場云云（參見94年度偵字第12495 號偵查
    卷第106 頁），顯然記憶有誤；至偵查卷固附有該車被拖吊
    進入拖吊場之照片（參見同上偵查卷第110 頁），惟此照片
    並無可資確認拖吊入場之位置乃信義停車場之明確稽證可辨
    ，準此，均難為不利被告等之事證，至屬當然。而其餘車輛
    於附表所示時間，並無經警方舉發違反道路交通管理事件之
    事實，此業經交通部公路總局高雄監理所臺東監理站95年5
    月23日高監東字第0950007504號函、臺北市交通事件裁決所
    同月24日北市裁一字第09534669400 號函暨同月29日北市裁
    一字第09534828500 號函、交通部公路總局臺北區監理所同
    月25日北監自字第0956008757號函、交通部公路總局臺北區
    監理所同月26日北監營字第0958001950號函覆本院綦詳（參
    見本院卷1 第86頁至第105 頁、第107 頁至第114 頁），亦
    甚明確。
六、依前開臺北縣政府警察局開標議價決標流標廢標紀錄、臺北
    縣政府警察局租用民間拖吊車（場）執行違規停車車輛拖吊
    及保管作業規定二（五）2.第1 項、第4 項規定，對於違規
    停車車輛非經完成填製違反道路交通管理事件通知單程序，
    不得拖吊；應同時填製拖吊妨害交通車輛作業通知單三聯單
    ，其餘二聯應連同所填製之違反道路交通管理事件通知單第
    一、二、三聯交拖吊司機送往保管場。同規定四（三）2.規
    定，違反道路交通管理事件通知單已繳罰鍰者與未繳罰鍰者
    ，應按日分別鍵入電腦資料，並填寫移送表，移送分局裁決
    室。同規定四（十）規定，違規停車被拖吊之汽機車，如尚
    未拖吊進入保管場，而領車人已在保管場等候領車者，應免
    予收繳保管費，並在收據上註明車未進場前已候領字樣。職
    此，如承辦違反道路交通管理事件拖吊舉發之員警未依法製
    開違反道路交通管理事件通知單，依規定已不得執行拖吊，
    則違規者自無繳付移置費及保管費之必要。本件除附表編號
    15外之人，縱有違規之事實，然交通主管機關迄今均未曾對
    伊等依法進行舉發，誠如前述，則依首揭規定，根本毋庸繳
    納任何費用，應先指明。因之，證人即帶隊拖吊附表編號1
    至3 車輛之警員方坤明、帶隊拖吊附表編號4 車輛之警員趙
    明各於警詢中所述，伊等為拖吊作業方便，於出勤前，先填
    妥蓋有單位章及職名章之違規舉發單1 本，交由拖吊場電腦
    小姐保管，於車主領車時，由渠等代填舉發單，暨得代收違
    約罰鍰乙情（參見92年度他字第697 號偵查卷第13頁正反面
    、第19頁正反面），該拖吊作業程序顯與前述規定不符。
七、次查：
  (一)證人己○○於本院審理時證述：伊與友人丙○○均因停車被
    拖吊，但因伊未帶行車執照（按車牌號碼HW-8333 ，係李全
    祥所有），故於領車時簽具切結書，並請丙○○為伊繳款後
    ，在領結卡上簽名，繳款金額因時間已久，故不記得等語（
    參見本院卷2 第9 頁至第11頁）；又證人丙○○於本院審理
    時證述：伊因未攜帶行車執照（按車牌號碼為5B-3283 ，係
    臺灣傑睦股份有限公司所有），故簽具切結書，並與友人己○○一併繳納款項，但未注意是否包括違規罰鍰，至實際金
    額已不記得，印象中，似乎有拿取繳費收據，但復因時間久
    遠，亦不記得，至與被告則互不認識等語（參見本院卷2 第
    12 頁 至第14頁），分別與伊等於警詢中所陳相符（參見92
    年度他字第2697號偵查卷第6 頁至第9 頁反面、92年度發查
    字第93 4號偵查卷第42頁至第43頁、第46頁至第47頁、94年
    度偵字第12495 號偵查卷第201 頁），另各有前揭車輛違規
    現場照片、拖吊保管場登記領結卡附卷可佐（參見94年度偵
    字第12495號偵查卷第39頁、第44頁、第46頁、第51頁）。
  (二)證人呂敬順於本院審理時證述：91年12月24日伊妻駕駛伊所
    有車牌號碼7T-5758 自小客車，因違規被拖吊至信義停車場
    ，由伊電洽友人庚○○後，經告知至該停車場找某位警員，
    故應繳之費用中，於罰鍰、拖吊費暨保管費中之其中1 項不
    用繳納，於繳付款項及拿取收據，並在拖吊保管場登記領結
    卡簽名後，領車離去，事後並未再收到舉發單，亦不認識被
    告等語（參見本院卷1 第205 頁至第208 頁）；此與伊於警
    詢及偵查中所證略稱：伊妻於前揭時間，駕駛上開車輛黃線
    違規停車，伊至該拖吊場領車，由一員警帶伊進入辦公室，
    計繳納移置費1,000 元及保管費200 元，及簽具領結卡後領
    車，但未繳交罰鍰等語（參見92年度他字第2697號偵查卷第
    10頁至第11頁反面、92年度發查字第934 號偵查卷第34頁至
    第35頁、94年度偵字第12495 號偵查卷第201 頁至第202 頁
    ），大致相符，並有在卷之違規現場照片、拖吊保管場登記
    領結卡可參（參見94年度偵字第12495 號偵查卷第60頁、第
    65頁）。
  (三)證人庚○○於本院審理時證述：伊所駕伊妻蔡佩純所有車牌
    號碼K8-0025 自小客車，曾於不詳時間，因擔任民意代表，
    至信義拖吊場對面附近從事選民服務，違規停車，車輛被拖
    吊至信義拖吊場，故迅速至該停車場，於遞出名片後，並未
    繳付款項，即領車離開，伊認識呂敬順，但並無印象曾為渠
    處理車輛遭信義拖吊場拖吊乙事，若有為呂敬順服務，至多
    亦僅請渠至該拖吊場窗口辦理取車，因該停車場並無伊友人
    ，或有與該處員警有任何私交，亦不認識被告，祗曾在拖吊
    場附近麵攤，經該麵攤老闆介紹，與被告丁○○打招呼等語
    （參見本院卷2 第5 頁至第7 頁）。至伊於警詢及偵查中則
    證述：伊曾於不詳時間，因見停車位置地面留有字跡，故知
    違規被拖吊至信義拖吊場，如有領車，應會於當場繳清，及
    拿取單據等語（參見94年度偵字第12495 號偵查卷第77頁至
    第78頁、第202 頁），就伊個人部分之陳述，尚可謂一致，
    且有伊車輛違規地點地面字跡照片附卷堪憑（參見94年度偵
    字第12495 號偵查卷符第79頁）；又就是否曾為呂敬順處理
    上揭車輛拖吊乙事，雖略有差池，但仍非屬重大齟齬。
  (四)證人甲○○於本院中證述：伊於91年12月24日所駕伊所有車
    牌號碼GK-0528 至市場購物後，發覺地面記載文字，即知因
    違規停車，車輛遭拖吊，於詢問友人後，於同日上午隨即至
    信義拖吊場，約繳納千餘元後領車，領車時，有拿取收據，
    但不知是否繳付罰單費用等語（參見本院卷1 第200 頁至第
    203 頁），亦與伊於警訊時所證：伊因違規停車，車輛遭拖
    吊至信義拖吊場，於繳付千餘元及簽具領結卡後領車等語（
    參見92年度他字第2697號偵查卷第8 頁至第9 頁反面、92年
    度發查字第934 號偵查卷第46頁至第47頁），互稽契合，另
    有違規現場照片、拖吊保管場登記領結卡在卷得查（參見94
    年度偵字第12495 號偵查卷第53頁、第58頁、第60頁）。
  (五)而證人方坤明警詢中雖另證述：附表編號1 至3 等車輛，未
    經值班人員查證無訛，即發還車輛等語（參見92年度他字第
    697 號偵查卷第14頁），惟據上以觀，證人己○○、丙○○
    、呂敬順、庚○○、甲○○所證，就繳費部分，既有拖吊保
    管場登記領結卡可資為憑，則伊等繳付之款項，應即如拖吊
    保管場登記領結卡所載移置費1,000 元及保管費200 元為是
    。然縱係如此，因證人丙○○、呂敬順、庚○○業陳明不認
    識被告等在卷綦詳；又證人己○○之費用係委由證人丙○○
    繳付，而本院查無證據可資認定證人甲○○係將款項交予被
    告等，尤無積極證據得為證明前開款項係被告基於支配地位
    命其等員工收取前述證人己○○、丙○○、呂敬順、庚○○
    、甲○○繳納之款項，則非可逕認被告等有侵占該財物之犯
    行及犯意。
八、繼查：
  (一)證人張清和於警詢中係證稱：伊所駕伊所有車牌號碼MP-551
    營業小客車，於92年6 月2 日，在臺北縣板橋市○○街附近
    違規停車，曾遭拖吊至信義拖吊場，乃至該拖吊場繳付約1,
    500 元或1,800 元，於拿取單據後領車，該單據並未保存等
    語（參見94年度偵字第12495 號偵查卷第67頁至第68頁）；
    然於偵查中則證謂：該日因車輛違規，被拖吊至信義拖吊場
    ，並於是日領車，至繳付款項為何已無記憶云云（參見同上
    偵查卷第202 頁），前後尚非一致；尤以，伊於偵查中證陳
    ：並有繳納舉發單所載罰鍰乙節（參見同上偵查卷第202 頁
    ），更與事實不合。
  (二)證人葛家勛固亦於警詢中證稱：伊所駕弘勝興實業股份有限
    公司所有車牌號碼7B-5906 自小客車，曾在臺北縣板橋市○○街附近違規停車，而遭拖吊至信義停車場，於繳付2,100
    元，及拿取單據後，領回車輛，但單據未保存，上揭違規時
    間已無記憶等語（參見同上偵查卷第70頁至第71頁）；又證
    人杜鈞鴻於警詢中證稱：伊所駕車牌號碼DC-7126 自小客車
    ，於92年9 月16日在某校門口違規停車，遭拖吊至信義拖吊
    場，曾繳納2,100 元，拖吊場亦交付相關單據，並有收受舉
    發通知單，上開單據未保存等語（參見同上偵查卷第97頁至
    第98頁）；惟證人張清和、葛家勛警詢筆錄所載，伊等違規
    停車，車輛遭拖吊至信義停車場事實，業經警提示伊等車輛
    違規拖吊作業照片，經指認無誤乙節（參見同上偵查卷第68
    頁、第71頁），但本院遍查全卷，並無任何相關違規拖吊照
    片可稽，另證人杜鈞鴻所述違規停車遭拖吊乙事，復無其他
    稽證可參。承此，實無從確知伊等是否有違規之事實，更無
    足認定伊等交付該停車場之金額。
  (三)另證人辛昇達於警詢中雖證稱：伊所駕伊妻段曼華所有車牌
    號碼DP-2332 自小客車，曾在某麵包店前併排停車，遭拖吊
    至信義停車場，伊於繳款後，拿取收據，並領回車輛，但繳
    納之實際金額及是否曾遭舉發，已無記憶（參見同上偵查卷
    第73頁至第74頁）；證人廖金水於警詢中證稱：伊所駕蔡洪
    娥所有（伊誤述為伊所有）車牌號碼IH-8809 自小客車，曾
    違規停車被拖吊至信義拖吊場多次，故無法憶起偵查卷中違
    規照片之違規地點，但伊均親自至該拖吊場領車，每次均繳
    納2,100 元，並有收取拖吊費暨保管費、罰鍰之收據各1 紙
    等語（參見同上偵查卷第80頁至第83頁）；證人余志隆於警
    詢中證稱：伊所駕伊母余李姃英所有BA-7297 自小客車，可
    能係在臺北縣板橋市○○路違規被拖吊至信義拖吊場，詳細
    違規時間已不記得，伊係依規定領車，故應有繳納拖吊費、
    保管費及罰鍰等語（參見同上偵查卷第85頁至第86頁）；證
    人張淑芬於警詢中證稱：伊所駕伊所有車牌號碼ZD-5447 自
    小客車，曾遭拖吊至信義拖吊場1 次，由伊繳付2,100 元後
    領回，但違規時間已無記憶，亦不知前述款項係繳納何種項
    目費用等語（參見同上偵查卷偵查卷第89頁至第90頁），又
    於偵查中略稱：伊不記得何時車輛遭拖吊，但有至信義拖吊
    場繳納費用後領車，至於繳付款項不復記憶等語（參見同上
    偵查卷第202 頁至第203 頁）；證人廖茂椿於警詢中證稱：
    伊於92年6 月26日所駕伊所有車牌號碼DN-0106 自小客車，
    在臺北縣板橋市○○○路公園附近，因違規停車，先請友人
    李鴻龍前往繳付費用，事後，伊再交付款項予李鴻龍，而由
    伊自行前往領車，至繳納之費用為何，已不記得，伊亦未向
    李鴻龍索取繳費單據等語（參見同上偵查卷第93頁至第94頁
    ）；證人翁仁瑞於警詢中證稱：伊於92年9 月19日所駕駛伊
    兄翁雅賢所有車牌號碼HT-7105 自小客車，因違規在臺北縣
    板橋市○○路○ 段487 號，而遭拖吊至信義拖吊場，同日，
    即與同事林紹樺前去領車，當場繳交罰鍰900 元及拖吊保管
    費1,200 元予櫃檯小姐，該次收據已丟棄，至警方有無製發
    舉發單，已不甚清楚等語（參見同上偵查卷偵查卷第100 頁
    至第101 頁）；證人王塏焙於警詢中：伊所駕駛伊所有車牌
    號碼HN-5857 自小客車，曾違規停車在伊住處樓下遭拖吊，
    前後3 次被拖吊至信義停車場，均繳納2,100 元費用後領車
    ，依櫃檯小姐表示該金額包括違規舉發單罰鍰，亦即告發罰
    鍰900 元、拖吊費1,200 元，但伊未看到違規舉發單，是否
    曾於92年9 月22日遭拖吊，已無記憶等語（參見同上偵查卷
    第112 頁至第113 頁），又於偵查中略稱：伊於92年9 月22
    日車輛遭拖吊，並至信義拖吊場領車，印象中，有繳納費用
    ，約略為保管費200 元，拖吊費千餘元（參見同上偵查卷第
    203 頁）；證人辜生添於警詢中證述：伊所駕伊所有車牌號
    碼6T-9410 自小客車，曾於92年9 月25日在臺北縣板橋市南
    雅市場違規停車，為信義拖吊場拖吊，伊於領車時，業繳納
    拖吊費、保管費、罰款等共2,100 元等語。以上，各有違規
    地點地面字跡照片、違規現場照片、離場照片等得參（參見
    同上偵查卷第75頁、第83頁、第87頁、第91頁、第95頁、第
    103 頁、第114 頁、第118 頁）。然上開證人均未提出任何
    憑證，作為伊等繳付款項之證明。又證人辛昇達、張淑芬、
    廖茂椿對於繳納金額記憶不清；且證人廖金水、余志隆、辜
    生添所述併予繳納罰鍰乙事，暨證人杜鈞鴻陳稱有收受舉發
    單等，均與事實未洽（參見五之說明）；至證人翁仁瑞提出
    之自行收納款項統一收據、自行收納款項收據，實係93 年8
    月29日之違規拖吊（參見94年度偵字第12495 號偵查卷第10
    3 頁、第10 4頁），則與本件起訴書指涉之犯罪時間有間，
    乃均有顯然瑕疵。準上以言，猶難逕謂被告等已然向前揭證
    人收取款項，或所收取者即為起訴書所指之拖吊場收取費用
    。縱認被告等或其等所經營之拖吊場有向上開證人收取款項
    ，亦難以排除其他巧立之名目，亦即被告等是否該當貪污治
    罪條例第4 條第1 項第1 款侵占公有財物罪嫌之構成要件，
    復屬可疑。
九、復查：
  (一)起訴書既認被告等乃基於犯意聯絡，指示其等所僱用之會計
    徐玉鳳及入場櫃檯小姐，收取拖吊場應收費用，卻未併認徐
    玉鳳與入場櫃檯小姐等亦係共同正犯，是實難推論起訴書所
    認之共犯犯罪結構為何。茲證人徐玉鳳係於91年4 月間至93
    年8 月底擔任信義拖吊場之行政小姐，自93年9 月1 日起擔
    任會計職務，如附表編號1 至4 等車輛，關於領車者繳納款
    項之情形，因斯時，伊非任會計之職，故不知悉等情，業據
    證人徐玉鳳於警詢時證述在卷（參見93年度他字第637 號偵
    查卷第62頁、第67頁）；至伊另於警詢中所證，警方提示自
    93 年6月21日至94年4 月24日共有10部車輛，經拖吊進場，
    卻無進場暨繳費紀錄，乃被告丁○○、主管林偉堅授意，不
    將該等被拖吊車輛輸入電腦，被告戊○○會直接交代被告丁○○、主管林偉堅處理云云（參見同上偵查卷第69頁），除
    與伊於偵查中所證：被告丁○○曾指示某些違規拖吊車輛不
    要輸入電腦，被告戊○○、主管林偉堅則未曾指示云云（參
    見94年度偵字第12495 號偵查卷第212 頁），互有歧異外，
    伊所指之上開期間，且與本件起訴書所指被告等犯罪之時間
    ，全然無干。秉此，當認證人徐玉鳳之上開證述，非得作為
    被告等有本件檢察官起訴犯嫌之證據。
  (二)證人廖淑薰於警詢中所證：91年12月24日及同月29日係由伊
    與馮秀鳳擔任早班，若依正常程序領車，應係向伊繳費，並
    索取放行條後，由馮秀鳳核對放行，但伊對如附表編號1 至
    4 等違規車輛，並無繳費之印象，應係由被告丁○○、主管
    林偉堅交代以修改電腦檔案方式，單獨列印領結卡，由渠等
    直接請車主簽名，並交代出車行政人員放行，故造成無違規
    停車紀錄及保管費繳費紀錄，其餘如附表所示車輛，是否有
    收款，伊並不清楚，但情形應該亦如上述云云（參見94年度
    偵字第12495 號偵查卷第185 頁至第186 頁），雖與證人徐
    玉鳳部分證詞相近，但究竟是否確係被告丁○○指示修改，
    伊係以推測之詞為之，故不得作為指摘被告等有犯罪之直接
    證據；次者，附表編號1 至4 車輛非無繳納移置費及保管費
    之事實，已如前述，則與伊記憶所及之無繳費印象乙節，仍
    屬相歧，則以之遽論被告犯罪，與法不洽。
十、至證人陳玉珍、翁宗興、陳建誠、邱錦芳、高揚順、顏淑真
    、林妤彤、黃惠蓮等在卷所證，經核均無從證明本件待證之
    犯罪事實，爰不一一贅論。
十一、綜上所見，本件本院依調查所得證據，尚不足以證明被告
      確有起訴書所指罪嫌，本院復查無其他積極事證足資證明
      被告等有上揭述犯行，揆諸首開說明，犯罪尚屬不能證明
      ，是應為被告等無罪判決之諭知。
據上論斷，應依刑事訴訟法第301 條第1 項，判決如主文。
本件經檢察官馬凱蕙到庭執行職務。
中　　華　　民　　國　　96　　年　　5 　　月　　29　　日
                  刑事第十四庭  審判長法  官  林海祥
                                      法  官  汪怡君
                                      法  官  朱敏賢
以上正本證明與原本無異。
如不服本判決應於送達後10日內向本院提出上訴狀。
                                      書記官　郭勝華
中　　華　　民　　國　　96　　年　　5 　　月　　29　　日
附表
┌──┬────┬────┬───────┬───┬──────────┐
│編號│車牌號碼│入場時間│出場時間      │違規者│侵占金額（新臺幣）  │
├──┼────┼────┼───────┼───┼──────────┤
│1   │HW-8333 │91.12.29│91.12.29.16:45│己○○│1,200元             │
├──┼────┼────┼───────┼───┼──────────┤
│2   │5B-3283 │91.12.29│91.12.29.16:45│丙○○│1,200元             │
├──┼────┼────┼───────┼───┼──────────┤
│3   │GK-0528 │91.12.24│91.12.24.11:03│甲○○│1,200元             │
├──┼────┼────┼───────┼───┼──────────┤
│4   │7T-5758 │91.12.24│91.12.24.20:09│乙○○│不詳（起訴書誤載為1,│
│    │        │        │              │      │200 元）            │
├──┼────┼────┼───────┼───┼──────────┤
│5   │MP-551  │92.06.02│              │張清和│1500元或1,800元     │
├──┼────┼────┼───────┼───┼──────────┤
│6   │7B-5906 │不詳時間│同左          │葛家勛│2100元（起訴書誤載為│
│    │        │（起訴書│              │      │1,800 元）          │
│    │        │附表載為│              │      │                    │
│    │        │92.04.04│              │      │                    │
│    │        │）      │              │      │                    │
├──┼────┼────┼───────┼───┼──────────┤
│7   │DP-2332 │92.06.04│同左          │辛昇達│不詳（起訴書誤載為1,│
│    │        │        │              │（起訴│800 元）            │
│    │        │        │              │書誤載│                    │
│    │        │        │              │為段曼│                    │
│    │        │        │              │華）  │                    │
├──┼────┼────┼───────┼───┼──────────┤
│8   │K8-0025 │92.06.05│同左          │庚○○│不詳（起訴書附表誤載│
│    │        │        │              │      │為1,800 元）        │
├──┼────┼────┼───────┼───┼──────────┤
│9   │IH-8809 │92.06.09│同左          │廖金水│2,100元             │
├──┼────┼────┼───────┼───┼──────────┤
│10  │BA-7297 │02.06.18│同左          │余志隆│不詳（起訴書附表載為│
│    │        │        │              │      │1,800 元）          │
├──┼────┼────┼───────┼───┼──────────┤
│11  │ZD-5447 │92.06.26│同左          │張淑芬│不詳（起訴書附表載為│
│    │        │        │              │      │2,100 元）          │
├──┼────┼────┼───────┼───┼──────────┤
│12  │DN-0106 │92.06.26│同左          │廖茂樁│不詳（起訴書附表誤載│
│    │        │        │              │      │為1,800 元）        │
├──┼────┼────┼───────┼───┼──────────┤
│13  │DC-7126 │92.09.16│同左          │杜鈞鴻│2,100 元            │
├──┼────┼────┼───────┼───┼──────────┤
│14  │HT-7105 │92.09.19│92.09.19.12:25│翁雅賢│2,100元             │
├──┼────┼────┼───────┼───┼──────────┤
│15  │P7-158  │92.09.19│92.09.19.19:18│方偉杰│1,400元             │
├──┼────┼────┼───────┼───┼──────────┤
│16  │HN-5857 │92.09.22│92.09.22.19:10│王塏焙│2,100元             │
├──┼────┼────┼───────┼───┼──────────┤
│17  │6T-9410 │92.09.25│92.09.25.11:41│辜生添│2,100元             │
└──┴────┴────┴───────┴───┴──────────┘
